【裁判字號】    89,訴,1345
【裁判日期】    900816
【裁判案由】    強盜等
【裁判全文】
臺灣板橋地方法院刑事判決                        八十九年度訴字第一三四五號
    公  訴  人  臺灣板橋地方法院檢察署檢察官
    被      告  己○○
    選任辯護人  陳政
右列被告因強盜等案件，經檢察官提起公訴（八十九年度偵字第九九六一號、第一０
四四二號），本院判決如左：
    主  文
己○○連續竊盜，處拘役肆拾日，如易科罰金以參佰元折算壹日，並應於刑之執行完
畢或赦免後，令入相當處所，施以監護貳年。
    事  實
一、己○○為戀物異裝癖之精神病患者，受此精神疾病影響而有難以克制的偷竊異性
    衣物之病態行為。其基於意圖為自己不法所有之概括犯意，分別：（一）自民國
    八十八年十二月中旬起至八十九年三月下旬止之如附表所示時間、地點佯裝購物
    ，趁店家不注意之際，連續竊取丁○○、劉莉君、乙○○、庚○○及丙○○所有
    如附表所示之女用衣物，嗣於八十九年五月二十七日十九時三十分許，為警循線
    於己○○位於台北縣板橋市○○街一０八巷四十八號九樓之住處，查獲如附表所
    示之物，始查知上情；（二）於八十九年五月十七日十三時十分許，在台北縣板
    橋市○○路八號「ＶｉＶｉＤ服飾店」外，竊取店員甲○○所管領置於店外衣架
    上欲販賣之女洋裝二十二件、女裝背心四件，得手後隨即為店員甲○○發現，經
    甲○○高喊搶劫，己○○便將所竊得之衣物置於其所有車號ＯＸＲ－三四一號之
    重型機車腳踏板上準備加速逃逸，適有聽到甲○○求救之路人戊○○與辛○○行
    經該處，乃各自騎乘機車在後追趕，己○○駕駛機車進入台北縣板橋市○○街七
    十九巷內，當機車行至巷底時，始發現該巷為無尾巷，前方已無路可走，己○○
    乃掉轉機車準備循原路逃逸，適辛○○、戊○○騎乘機車自後趕到以機車堵住巷
    道，辛○○並下車站於巷道旁，趁機將己○○連人帶車推倒在地，隨即上前以右
    手勒住己○○頭部，將之壓制在地使之不能動彈，嗣經報警處理因而查獲，並扣
    得女洋裝二十二件、女裝背心四件。
二、案經台北縣警察局海山分局報請台灣板橋地方法院檢察署檢察官偵查起訴。
    理  由
一、右揭犯罪事實業據被告己○○坦承不諱，核與被害人丁○○、乙○○、劉莉君、
    庚○○、丙○○、甲○○及證人辛○○指證情節相符，並有贓物認領保管單十一
    件附卷可稽。本件事證明確，被告犯行洵堪認定。
二、核被告己○○所為，係犯刑法第三百二十條第一項之竊盜罪。其先後多次竊盜犯
    行，時間緊接，所犯罪名與構成要件均屬相同，顯係出於概括之犯意反覆為之，
    應依刑法第五十六條連續犯之規定以一罪論，並加重其刑。又查被告約三、四年
    前開始注意女性衣物，且伴有性興奮，自八十八年底因無法控制對女性衣物的慾
    望而開始偷竊行為，同一時期被告亦曾購買女性衣物，但因購買時會覺得羞愧，
    故之後皆以偷竊方式獲取女性內衣褲。竊得之衣物被告會將其妥善收藏，平日用
    於觀賞和自慰，近來則會穿著女性內衣褲睡覺，伴有強烈之性興奮。每次偷竊或
    自慰後，被告會感後悔而有強烈之罪惡感，但仍無法控制其對女性衣物的慾望。
    經診斷結果，被告乃戀物異裝癖個案，受此精神疾病影響而有難以克制的偷竊異
    性衣物之病態行為，其違法行為受其心性異常影響至鉅。以上有行政院衛生署八
    里療養院九十年一月二十日（九０）八療一般字第九００二六０號函及所附精神
    鑑定報告書附卷可憑。被告行為時雖意識清楚，具辨別是非事理之能力，惟就被
    告偷竊女性衣物之行為而言，其此項違法行為既係受其心性異常影響，而有難以
    克制的偷竊異性衣物之病態行為，其自由決定意思之能力顯較常人減退，因此本
    院認被告偷竊異性衣物時之精神狀態，在法律評價上應已達精神耗弱之程度，應
    依刑法第十九條第二項減輕其刑。爰審酌被告乃係初犯，因受其心性異常影響至
    鉅而有偷竊女性衣物之行為，犯罪所生之危害及犯罪後坦承犯行之態度等一切情
    狀，量處如主文所示之刑，並諭知易科罰金之折算標準示懲。另查被告犯罪後，
    刑法第四十一條業於九十年一月四日經立法院修正通過為：「犯最重本刑為五年
    以下有期徒刑以下之刑之罪，而受六個月以下有期徒刑或拘役之宣告，因身體、
    教育、職業或家庭之關係或其他正當事由，執行顯有困難者，得以一元以上三元
    以下折算一日，易科罰金。但確因不執行所宣告之刑，難收矯正之效，或難以維
    持法秩序者，不在此限。併合處罰之數罪，均有前項情形，其應執行之刑逾六月
    者，亦同。」，並於同年一月十日經總統公布，於同年一月十二日生效，比較新
    舊法之結果，以新法有利於被告，依刑法第二條第一項前段之規定，應適用新法
    ，合此敘明。又依鑑定機關意見，被告宜使其接受適當之精神醫學治療，期能降
    低再犯同類行為之可能性，且此種戀物異裝癖個案與其小時成長環境有關，治療
    較為困難，一般其療程約需二年始有療效，此有行政院衛生署八里療養院電話查
    詢登記表在卷可憑，故為被告之利益及避免對社會治安造成影響，爰併依法宣示
    令入相當處所，施以監護二年，期依保安處分執行法第四十六條、第四十七條規
    定送往精神病醫院或其他適當處所，予以治療及監視其行動，以資兼顧。
三、公訴意旨另以：被告於竊得甲○○所管領之衣物，得手後準備騎乘機車逃逸時，
    適有聽到甲○○求救之路人戊○○與辛○○行經該處，乃各自騎乘機車追趕己○○，己○○竟為防護贓物及脫免逮捕，而騎乘機車衝撞戊○○、辛○○二人所乘
    之機車，並與戊○○及辛○○發生扭打，及以腳踼中戊○○之下體，因認被告所
    為涉有刑法第三百二十九條之準強盜罪嫌。訊據被告堅詞否認有故意衝撞或攻擊
    辛○○、戊○○之行為，並辯稱：我當時是在死巷底迴轉，已經往前騎，辛○○
    、戊○○剛好到，我緊張忘了踩煞車，和他們擦撞，之後即被辛○○壓制了，連
    動都不能動等語。經查：證人戊○○因身涉刑案遭法院通緝中，其經本院多次傳
    喚及拘提均未能到庭說明案情，惟證人辛○○本院審理中到庭結證稱：「被告拿
    走衣服騎機車逃跑，我騎機車去追趕被告，有另一個男子戊○○也騎機車追趕，
    後來被告騎到板橋市○○街七十九巷去，該巷為死巷，寬度僅約一部轎車多一點
    的大小，長約三、四十公尺，旁邊還停有機車，因此僅容許一部機車緩慢行走，
    他到巷底時發現巷子是死巷就掉頭，我剛好也追到，我將車斜停在巷道，下車準
    備抓他，戊○○停在我斜後面，坐在車上，我們二部機車中間還有一點空隙，大
    約幾十公分，這時我和被告相距只有十公尺左右，被告騎機車自我們二部機車中
    間要騎過去，當時因為巷道很窄，他車速很慢，大約只有時速一、二十公里，他
    騎過去時撞到戊○○的機車，我趁勢將被告推倒，隨即上前，以右手勒住被告頭
    部，他即不再反抗，但他跟我說他要給我錢，叫我放他走，我叫戊○○報警，不
    久警察就來了，帶回警局處理。」「他被我推倒後，馬上被我制服，壓制在地上
    ，沒有攻擊我們。」，經本院再三反覆詢問當時渠等三人之相關位置、被告是否
    騎乘機車故意衝撞證人、有無與證人發生扭打及以腳踢戊○○下體等情，證人辛○○復結證稱：被告當時係騎乘機車欲自證人二部機車中間出去，而碰撞到戊○○機車，並非故意衝撞其等機車，之後被告遭其推倒在地後即遭其以右手勒住頭
    部並壓制在身體後面，被告即不再反抗，並無攻擊證人，被告遭其壓制在地時係
    腳朝巷底，頭朝巷口，戊○○則站在其前面位置，且尚有一些距離，戊○○並未
    靠近被告，亦無看到被告踢到戊○○下體，事後戊○○跟其說機車有一些損壞，
    下體會痛，不知道是不是被告撞到戊○○機車時碰撞的等語，並繪製有現場圖一
    件附卷。由此可見，被告當時並非有意以機車衝撞證人，而被告為辛○○推倒後
    旋即遭辛○○壓制在地不能動彈，並無攻擊或反抗之行為，戊○○當時則站立在
    辛○○之前方，與被告中間隔著辛○○，且尚有一段距離，被告應無法踢中戊○○，職是，被告否認有故意衝撞或攻擊證人之行為，堪可採信。公訴人認被告為
    防護贓物及脫免逮捕，而騎乘機車故意衝撞戊○○、辛○○之機車，並與之發生
    扭打及以腳踼中戊○○之下體等，顯有誤會，此部分起訴法條尚有未洽，應予變
    更，附此敘明。
據上論斷，應依刑事訴訟法第二百九十九條第一項前段、第三百條、刑法第五十六條
、第三百二十條第一項、第十九條第二項、修正後第四十一條第一項、第八十七條第
二、三項、第二條第一項前段、罰金罰鍰提高標準條例第一條、第二條，判決如主文
。
本案經檢察官楊仲農到庭執行職務
中    華    民    國      九十        年      八      月      十六    日
                                      臺灣板橋地方法院刑事第一庭
                                          法  官  毛崑山
右正本證明與原本無異。
如不服本判決，應於判決送達後十日內，向本院提出上訴狀。
                                          書記官  章宏萱
中    華    民    國      九十        年      八      月      十七    日
附表：
┌──┬───────┬────────────┬────┬───────
│編號│犯罪時間      │  犯罪地點              │被害人  │竊得衣物
│    │              │                        │        │
├──┼───────┼────────────┼────┼───────
│一  │八十八年十二月│台北縣土城市○○路○段  │丁○○  │女用睡衣一件
│    │中旬  │一四六號情趣用品商店    │        │
├──┼───────┼────────────┼────┼───────
│二  │八十九年二月下│同右                    │丁○○  │女用黃色內褲一
│    │旬            │                        │        │件
├──┼───────┼────────────┼────┼───────
│三  │八十九年三月中│同右                    │丁○○  │女用紅色內褲一
│    │旬            │                        │        │件
├──┼───────┼────────────┼────┼───────
│四  │八十八年十二月│台北縣板橋市○○○路七號│劉莉君  │淡粉紅色女用
│    │中旬          │前地攤                  │        │睡衣一件
├──┼───────┼────────────┼────┼───────
│五  │八十九年二月下│同右                    │劉莉君  │女用睡衣一件
│    │旬            │                        │        │
├──┼───────┼────────────┼────┼───────
│六  │八十九年三月中│同右                    │劉莉君  │女用紅色洋裝一
│    │旬            │                        │        │件
├──┼───────┼────────────┼────┼───────
│七  │八十九年二月中│台北縣板橋市○○路一二二│乙○○  │灰、米、淡紫色
│    │旬            │號服飾店                │        │女用洋裝三件
├──┼───────┼────────────┼────┼───────
│八  │八十九年三月中│同右                    │乙○○  │黑色女用洋裝一
│    │旬            │                        │        │件
├──┼───────┼────────────┼────┼───────
│九  │八十九年三月下│台北縣板橋市○○街一三０│庚○○  │米黃色女用內褲
│    │旬            │號吉泰內衣店            │        │一件
├──┼───────┼────────────┼────┼───────
│十  │八十九年三月下│台北縣板橋市○○街七七號│丙○○  │黃色女用內褲
│    │旬      │金滿意日常百貨五金行    │        │六件
│    │              │                        │        │淡紫色女用內褲
│    │              │                        │        │三件
└──┴───────┴────────────┴────┴───────
附錄本案所犯法條全文
中華民國刑法第三百二十條
(普通竊盜罪、竊佔罪)
意圖為自己或第三人不法之所有，而竊取他人之動產者，為竊盜罪，處五
年以下有期徒刑、拘役或五百元以下罰金。
意圖為自己或第三人不法之利益，而竊佔他人之不動產者，依前項之規定
處斷。
前二項之未遂犯罰之。


司法院資訊處製作；財團法人民間司法改革基金會備份。
